【裁判字號】    99,中簡上,348
【裁判日期】    990610
【裁判案由】    傷害
【裁判全文】
臺灣臺中地方法院刑事判決           99年度中簡上字第348號
上  訴  人  臺灣臺中地方法院檢察署檢察官
上  訴  人
即  被  告  甲○○原名李安然.
上列上訴人等因被告傷害案件，不服本院民國99年2月11日99年
度中簡字第367號刑事簡易判決（檢察官聲請簡易判決處刑案號
：98年度偵字第27507號），提起上訴，本院管轄第二審合議庭
判決如下︰
  主      文
上訴駁回。
    犯罪事實及理由
一、本案經本院合議庭審理結果，認第一審簡易判決之認事用法
    及量刑均無不當，應予維持，並引用臺灣臺中地方法院檢察
    署檢察官聲請簡易判決處刑書及本院第一審刑事簡易判決書
    之記載（如附件所示）。又本件公訴人、上訴人即被告對於
    本院就後述實體部分所引之證人之證詞、書證內容等，於本
    院審理中均不爭執證據能力，或主張係屬違法取得，猶未對
    證人之證詞、書證內容部分釋明有何顯不可信之情況，且本
    院審酌其等之內容，均無違法取供或有不法取得之情事，亦
    合於實體發現真實之訴訟目的，均適宜為本案證據，依前開
    說明，就後述實體部分所引之證人證詞、書證內容等自具有
    證據能力。
二、檢察官上訴意旨略以：本件被告僅因債務糾紛，竟動手毆打
    告訴人成傷，且矢口否認有何傷害之犯行，迄今未賠償告訴
    人，顯見其犯後態度不佳，毫無填補告訴人損失之積極作為
    ，原審量刑過輕等語。另上訴人即被告甲○○上訴意旨則稱
    ：其當天係遭告訴人先行毆打在地，且告訴人欲置其於死，
    其根本無力反抗，更未傷害告訴人，且嗣經其報案後，告訴
    人就先離開現場，若告訴人當時有受傷，何以要先離開現場
    ，又為何會在其之後才到醫院驗傷，其懷疑告訴人係自行成
    傷等語。
三、經查：
  (一)告訴人就如何於民國98年7月10日，在臺中縣大里市○○路
    與大智路口處，與上訴人即被告因債務糾紛而生爭執，上訴
    人即被告即動手毆擊告訴人，致告訴人受有陰莖挫擦傷2×1
    公分之傷害之事實，業經告訴人於偵訊中證結甚詳，復有診
    斷證明書在卷可稽，另佐以上訴人即被告於本院審理中雖否
    認犯罪，但對於其有於上開時地與告訴人發生爭執，並因此
    與告訴人相互拉扯一情，亦始終坦承不諱，並上訴人即被告
    於另案偵查中更自承：當天我們發生拉扯，不知道是否因為
    拉扯時，無意間造成他受傷等語，足認告訴人上開指證內容
    ，應係真實，而可採信，上訴人即被告空言否認犯罪，自不
    足採，其以前詞提起上訴，自無理由。
  (二)按刑罰之量定，固屬法院自由裁量之職權行使，但仍應審酌
    刑法第57條所列各款事由及一切情狀，為酌量輕重之標準，
    並非漫無限制；在同一犯罪事實與情節，如別無其他加重或
    減輕之原因，下級審法院量定之刑，亦無過重或失輕之不當
    情形，則上級審法院對下級審法院之職權行使，原則上應予
    尊重，有最高法院85年臺上字第2446號判決意旨可資參照。
    次按刑法第277條第1項傷害罪之法定本刑為3年以下有期徒
    刑、拘役或1千元以下罰金。而原審審酌上訴人即被告前並
    無任何犯罪紀錄，素行尚屬良好，而其與告訴人曾為男女朋
    友關係，然交誼生變，致發生衝突，而本案發生之地點為上
    訴人即被告住家附近，並非上訴人即被告刻意前往告訴人處
    尋釁，暨告訴人所受傷勢為陰莖挫擦傷2X1公分，且上訴人
    即被告於偵查中並未坦承犯行等一切情狀，依刑事訴訟法第
    449條第1項前段、刑法第277條第1項、第41條第1項前段及
    刑法施行法第1條之1第1項、第2項前段，判處上訴人即被告
    拘役二十日，如易科罰金，以新臺幣1, 000元折算1日，其
    法律適用及量刑均屬妥適，檢察官上訴指摘原審量刑不當等
    語，為無理由。
  (三)綜上所述，本件檢察官及被告上訴均無理由，均應予以駁回
    。
據上論斷，應依刑事訴訟法第455條之1第1項、第3項、第368條
，判決如主文。
本案經檢察官乙○○到庭執行職務。
中    華    民    國    99    年    6    月    10    日
                  刑事第十八庭  審判長法  官  高文崇
                                      法  官  胡芷瑜
                                      法  官  林世民
以上正本證明與原本無異。
本件不得上訴。
                                      書記官  紀俊源
中    華    民    國    99    年    6    月    10    日
附錄論罪科刑法條：
中華民國刑法第277條
傷害人之身體或健康者，處 3 年以下有期徒刑、拘役或 1 千元
以下罰金。
犯前項之罪因而致人於死者，處無期徒刑或 7 年以上有期徒刑
；致重傷者，處 3 年以上 10 年以下有期徒刑。

司法院資訊處製作；財團法人民間司法改革基金會備份。
